臺灣嘉義地方法院刑事判決　　　　　　　96年度交易字第15號
公　訴　人　臺灣嘉義地方法院檢察署檢察官
被　　　告　乙○○
上列被告因公共危險案件，經檢察官提起公訴（95年度偵字第90
20號），被告於準備程序中就被訴事實均為有罪之陳述，經本院
合議庭裁定由受命法官改依簡式審判程序審理，判決如下：
    主  文
乙○○服用酒類，不能安全駕駛動力交通工具而駕駛，累犯，處
有期徒刑玖月。
    事  實
一、乙○○前因公共危險案件，經本院以90年度交簡字第760號
    判處有期徒刑3月確定（嗣於90年9月25日易科罰金執行完畢
    ），又因公共危險等案件，經本院以91年度交簡字第45號判
    處應執行有期徒刑8月確定（嗣於92年2月11日徒刑執行完畢
    ），再因公共危險案件，經本院以91年度交易字第86號判處
    拘役59日確定，復因公共危險案件，經本院以94年度朴交簡
    字第36號判處有期徒刑6月確定，而於94年11月8日易科罰金
    執行完畢。詎仍不知悔改，明知飲用酒類後，不得駕駛動力
    交通工具，竟於95年12月5日晚上某時，在嘉義縣東石鄉鰲
    鼓村內飲用啤酒後，已達不能安全駕駛動力交通工具之程度
    ，竟仍於95年12月5日晚上11時40分許，駕駛車牌號碼0967-
    LU自用小客車，沿嘉義縣東石鄉○○○○○路由北往南方向行
    駛，途經嘉義縣東石鄉台17線南下116公里副瀨段時，因酒
    力發作導致精神狀況不佳、注意能力降低及反應較慢，無法
    為安全之駕駛，不慎撞及道路旁之樹木及電線桿，嗣警據報
    前往處理，並將乙○○送醫救治，發現乙○○於駕車前曾有
    飲用酒類之情形，於同年月6日凌晨1時58分許，在長庚醫院
    嘉義分院經施予呼氣酒精濃度測試，發現乙○○之呼氣酒精
    濃度值達0.58MG/L，確知上情。
二、案經嘉義縣警察局朴子分局報告臺灣嘉義地方法院檢察署檢
    察官偵查起訴。
      理      由
一、被告乙○○對於上開事實於警詢時及審理中均坦承不諱（見
    警卷第2-4頁，本院卷第77頁），並有證人即現場處理員警
    甲○○於審理中之具結證述可佐（見本院卷第20、21頁），
    參以被告於上開車禍後，經測得之呼氣酒精濃度達每公升0.
    58毫克等情，有道路交通事故當事人酒精測定紀錄表1紙、
    刑法第185條之3案件觀察測試表、受測者漱口確認單、長庚
    紀念醫院嘉義分院95年12月6日診斷證明書、道路交通事故
    現場圖、道路交通事故調查報告表、舉發違反道路交通管理
    事件通知單1份及嘉義縣警察局道路交通事故照片黏貼紀錄
    表各1份附卷可稽（見警卷第6-8、11-19頁）。按刑法第185
    條之3係抽象危險犯，非實害犯，行為人客觀上已達不能安
    全駕駛之程度，且主觀上知其飲酒可能造成不能安全駕駛結
    果，竟仍放任自己駕駛，即應認有故意，而該當該罪，另所
    謂「不能安全駕駛之程度」之認定，依目前醫學一致見解，
    吐氣酒精濃度達每公升0. 25毫克以上時，將使駕駛人產生
    複雜之技巧障礙、駕駛能力變壞之行為表現，肇事比率比一
    般未飲酒時高出2倍；吐氣酒精濃度達每公升0.55毫克以上
    時，將使駕駛人產生說話含糊、腳步不穩之行為表現，肇事
    比率比一般未飲酒時高出7倍以上；本件被告經檢測呼氣酒
    精濃度含量高達每公升0.58毫克（被告於車禍翌日零晨1時
    58分許，經警測試其呼氣所含酒精濃度高達每公升0.58毫克
    ，距離車禍時已2小時，足見其在肇事當時之吐氣所含酒精
    濃度更高於此），乃認為已達「不能安全駕駛」之標準，審
    酌被告於飲酒後駕車發生車禍，顯見其對於動力交通工具之
    操控，業因飲酒而受影響，視覺及行為反應能力減低，被告
    當時因服用酒類已不能安全駕駛動力交通工具而駕駛，至為
    灼然。是被告上開任意性之自白，經上開證據補強後，認為
    確與事實相符。本件事證明確，被告犯行洵堪認定，應予依
    法論科。
二、核被告乙○○所為，係犯刑法第185之3條服用酒類不能安全
    駕駛動力交通工具而駕駛罪。又被告前因公共危險案件，經
    本院以90年度交簡字第760號判處有期徒刑3月確定，又因同
    一罪名等案件，由本院以91年度交簡字第45號判處應執行有
    期徒刑8月確定（嗣於92年2月11日徒刑執行完畢），再因同
    一罪名案件，經本院以91年度交易字第86號判處拘役59日確
    定，復因同一罪名案件，經本院以94年度朴交簡字第36號判
    處有期徒刑6月確定，該6月有期徒刑甫於94年11月8日易科
    罰金執行完畢等情，有臺灣高等法院被告全國前案紀錄表、
    臺灣高等法院在監在押全國紀錄表及上開判決書各乙份附卷
    可參，其受有期徒刑之執行完畢，5年以內再犯本件有期徒
    刑以上之罪，為累犯，應依刑法第47條第1項規定，加重其
    刑。爰審酌被告已有多次服用酒類不能安全駕駛動力交通工
    具而駕駛之前科，並因之曾入監服刑，仍不知警惕，竟於飲
    用酒類達不能安全駕駛程度後，執意為本次犯行，對一般往
    來之人車均生高度危險性，足認其無視法律規範，心存僥倖
    ，缺乏尊重其他用路人生命、財產安全之觀念，駕駛態度甚
    為輕率，至屬可訾，顯見輕度量刑已無法收受矯治被告之效
    ，並衡量被告其餘犯罪動機、手段，被告之生活狀況、品行
    、智識程度，以及本件酒後駕車肇事幸未傷及他人，暨被告
    犯後承認犯行之態度等一切情狀，量處如主文所示之刑，以
    資懲儆。
據上論斷，應依刑事訴訟法第273條之1第1項、第299條第1項前
段，刑法第185條之3、第47條第1項，刑法施行法第1條之1第1項
、第2項但書，判決如主文。
本案經檢察官王啟旭到庭執行職務。
中　　華　　民　　國　　96　　年　　4 　　月　　17　　日
                     刑事第二庭  法　官  盧  鳳  田
上列正本證明與原本無異。
如不服本判決，應於判決送達後10日內向本院提出上訴狀（應附
繕本）。
中　　華　　民　　國　　96　　年　　4　　月　　18　　日
                                 書記官  楊  國  色
附錄本件論罪科刑法條：
刑法第185條之3：
服用毒品、麻醉藥品、酒類或其他相類之物，不能安全駕駛動力
交通工具而駕駛者，處一年以下有期徒刑、拘役或三萬元以下罰
金。
